臺灣高等法院高雄分院刑事判決　　　 100年度上易字第1169號
上　訴　人　臺灣屏東地方法院檢察署檢察官
被　　　告　李秉益
上列上訴人因被告偽造文書案件，不服臺灣屏東地方法院100 年
度易字第360 號中華民國100 年9 月30日第一審判決（起訴案號
：臺灣屏東地方法院檢察署99年度偵字第3359號），提起上訴，
本院判決如下：
    主  文
上訴駁回。
    理  由
一、按第二審法院認為上訴有刑事訴訟法第362 條前段法律上不
    應准許之情形者，應以判決駁回之，刑事訴訟法第367 條前
    段定有明文。又依協商程序所為之科刑判決，不得上訴；但
    有刑事訴訟法第455 條之4 第1 項第1 款「於本訊問程序終
    結前，被告撤銷協商合意或檢察官撤回協商聲請者」；第2
    款「被告協商之意思非出於自由意志者」；第4 款「被告所
    犯之罪非第455 條之2 第1 項所定得以協商判決者」；第6
    款「被告有其他較重之裁判上一罪之犯罪事實者」；第7 款
    「法院認應諭知免刑或免訴、不受理者」；或協商違反刑事
    訴訟法第455 條之4 第2 項「法院應於協商合意範圍內為判
    決；法院為協商判決所科之刑，以宣告緩刑或2 年以下有期
    徒刑、拘役或罰金為限」之規定者，不在此限，刑事訴訟法
    第455 條之10第1 項亦有明文。
二、檢察官上訴意旨略以：告訴人蘇偉鈞具狀聲請檢察官上訴，
    其理由略以：「被告於95年間曾傷害告訴人身體，經法院判
    處有期徒刑3 月確定，並執行完畢。被告竟不知悔改，傷害
    告訴人後，告訴人向其求償，竟與其配偶通謀簽定虛偽買賣
    契約書，意圖脫產，惡性重大，原審僅量處被告有期徒刑4
    月，尚嫌太輕，不足以懲罰被告」等語，經核其聲請上訴為
    有理由，爰依法提起上訴等語。
三、經查：
  (一)按「除所犯為死刑、無期徒刑、最輕本刑3 年以上有期徒刑
    之罪或高等法院管轄第一審案件者外，案件經檢察官提起公
    訴或聲請簡易判決處刑，於第一審言詞辯論終結前或簡易判
    決處刑前，檢察官得於徵詢被害人之意見後，逕行或依被告
    或其代理人、辯護人之請求，經法院同意，就下列事項於審
    判外進行協商，經當事人雙方合意且被告認罪者，由檢察官
    聲請法院改依協商程序而為判決：一被告願受科刑之範圍或
    願意接受緩刑之宣告。」、「除有前項所定情形之一者外，
    法院應不經言詞辯論，於協商合意範圍內為判決。法院為協
    商判決所科之刑，以宣告緩刑、2 年以下有期徒刑、拘役或
    罰金為限。」刑事訴訟法第455 條之2 第1 項第1 款、第45
    5 條之4 第2 項分別定有明文。申言之，倘檢察官依刑事訴
    訟法第455 條之2 第1 項第1 款規定，聲請法院改依協商程
    序而為判決，並與被告達成科刑範圍之合意時，法院即應依
    刑事訴訟法第455 條之4 第2 項之規定，於檢察官與被告之
    協商合意範圍內為判決。
  (二)本件被告李秉益所犯刑法第214 條之使公務員登載不實罪（
    共2 罪），係死刑、無期徒刑、最輕本刑為3 年以上有期徒
    刑以外之罪，且非高等法院管轄第一審之案件，被告均坦承
    犯行不諱，檢察官乃聲請原審同意於審判外進行協商程序，
    檢察官與被告達成合意，被告表示其係出於自由意志達成協
    商合意。原審並當庭告知被告認罪之罪名，及「一如適用協
    商程序判決，被告喪失受法院依通常程序公開審判、保持緘
    默、與證人對質或詰問證人之權利。二法院如依協商程序合
    意而為判決時，除有刑事訴訟法第455 條之4 第1 項第1 款
    、第2 款、第4 款、第6 款、第7 款所定情形之一，及違反
    同條第2 項之規定者外，不得上訴」等旨。檢察官與被告並
    就協商合意內容為「被告李秉益兩件偽造文書犯行，各願受
    有期徒刑參月之宣告，合併定應執行刑有期徒刑肆月。」等
    情，有原審民國100 年9 月28日9 時55分審判筆錄及同日10
    時10分訊問筆錄可稽（見原審卷第38至39頁、第40至41頁）
    ，原審因而依檢察官所提出之協商聲請，於檢察官與被告協
    商合意之範圍內，就被告所犯之使公務員登載不實罪（共2
    罪），各處有期徒刑3 月，定應執行刑為有期徒刑4 月，並
    均依法諭知以新臺幣1,000 元折算1 日之易科罰金折算標準
    ，經核尚無違誤。
  (三)原審係依檢察官所提出之協商聲請，於檢察官與被告協商合
    意之範圍內而為判決，已如上述，且本件並查無首揭得為上
    訴之情形，依法即不得提起上訴。檢察官竟執前詞提起上訴
    ，即屬法律上不應准許，本院自應予以駁回，並不經言詞辯
    論為之。
四、共同被告曹家榛業經原審判處罪刑確定，茲不再論列。
五、據上論結，應依刑事訴訟法第455 條之11第1 項、第455 條
    之10第1 項前段、第367 條前段、第372 條，判決如主文。
中    華    民    國   100    年    12    月    1     日
                  刑事第八庭    審判長法  官  李炫德
                                      法  官  張盛喜
                                      法  官  徐美麗
以上正本證明與原本無異。
不得上訴。
中    華    民    國   100    年    12    月    1     日
                                      書記官  白  蘭